台灣高等法院刑事裁定　　　　　　　　　　　　　　九十一年度聲再字第四八○號
　　再審聲請人
　　即　被　告　甲○○　女　四.
右列聲請人因妨害家庭等案件，對於本院九十一年度上易字第二一五五號，中華民國
九十一年十月二日確定判決（經臺灣臺北地方法院檢察署檢察官以九十年度偵字第一
四九六九號聲請簡易判決處刑，惟原審認不宜以簡易判決處刑將九十年度簡字第四一
０四號改分適用通常程序審理），聲請再審，本院裁定如左：
    主  文
再審之聲請駁回。
    理  由
一、聲請意旨略以：（一）相姦是雙方構成之案件，聲請人與被告岳輝棋婚前婚後即
    係無男女性關係朋友，並無相姦情事。（二）告訴人呂碧鳳因與被告有傷害案件
    嫌隙，故乃挾怨誣告被告，曾於地院法庭上坦承說過：今天就是我傷害她身體才
    會把我告成那樣。傷害案於十月二十七日執行完畢，判決書上告訴人之子女證詞
    ，明顯大人教唆證稱被告都是在晚上十一、二點來的，二、三天來一次，清楚看
    到我去洗澡直到走等語，證人當時年僅五、六歲，夜間不睡覺，將一年多前之事
    說的如此詳細，原確定判決事實認定有諸多違誤。爰依刑事訴訟法第四百二十條
    、第四百二十一條規定聲請再審。
二、按有罪之判決確定後，為受判決人之利益聲請再審，必其聲請之理由合於刑事訴
    訟法第四百二十條、第四百二十一條所定情形之一者，始足當之；所謂發見確實
    之新證據，係指該項證據，事實審法院於判決前因未經發見，不及調查斟酌，至
    其後始發見者而言，若判決前已經當事人提出或聲請調查之證據，經原法院捨棄
    不採者，即非該條款所謂發見之新證據，不得據為聲請再審之原因；又所謂確實
    之新證據，固非以絕對不須經過調查程序為條件，但必須可認為確實足以動搖原
    確定判決而為受判決人有利之判決者為限，倘受判決人因對有利之主張為原審所
    不採，事後提出證明，以圖證實在原審前所為有利之主張為真實，據以聲請再審
    ，該項證據既非判決後所發現，顯難憑以聲請再審（最高法院二十八年抗字第八
    號、五十年台抗字第一０四號判例參照）。
三、經查，本件再審聲請人提出聲請再審之理由稱其與被告岳輝棋並無相姦情事及證
    人即告訴人之子女邵怡靜、邵士哲二人所為證詞係經告訴人教唆而為乙節，均經
    臺灣臺北地院法院發見加以斟酌，並於判決理由中敘明捨棄不採之理由，並經本
    院前審核實無誤，揆諸前開判例意旨，核與新證據意義不符，自不得執為本件聲
    請之理由。另關於證人邵怡靜、邵士哲二人所為證詞，再審聲請人雖稱係經教唆
    所為之證言，然亦未據再審聲請人提出任何確定判決認定上開證言有何虛偽不實
    之證明，尚不得僅據個人之臆測認原判決所憑之證言為虛偽，即執此為本件聲請
    再審之理由，是本件應認為無再審理由，爰依同法第四百三十四條第一項，裁定
    如主文。
中    華    民    國      九十一  年       十一     月      二十九      日
                              臺灣高等法院刑事第二十二庭
                                  審判長法  官  許  正  順
                                        法  官  林  明  俊
                                        法  官  邱  同  印
右正本證明與原本無異。
不得抗告。
                                        書記官  莊  昭  樹
中    華    民    國      九十一  年       十二     月        二        日
